臺灣高雄地方法院刑事裁定　　　　　　　96年度重訴字第82號
公　訴　人　臺灣高雄地方法院檢察署檢察官
被　　　告　戊○○
　　　　　　　　　　(
選任辯護人　吳春生律師
　　　　　　周村來律師
　　　　　　周元培律師
上列被告因毒品危害防制條例案件，聲請具保停止羈押，乙○裁
定如下：
    主  文
聲請駁回。
    理  由
一、聲請意旨略以：本件被告戊○○否認犯行，至多僅構成製造
    第二級毒品甲基安非他命未遂罪，此觀相關扣案物品及鑑定
    報告即明。又被告及選任辯護人聲請函查之相關證據，若經
    認定屬實，被告戊○○之行為亦可能不構成犯罪，尚難認被
    告犯罪嫌疑重大，所犯為最輕本刑5 年以上之重罪。又被告
    戊○○於警詢及偵查中陳明扣案物品確係共同被告丁○○指
    示共同被告丙○○、甲○○搬運，並存放於各該租賃處，亦
    不爭執共同被告丁○○、丙○○、甲○○於警詢及偵查中陳
    述之證據能力。被告戊○○交保後，縱使與上開被告勾串，
    亦不影響乙○對指示共犯搬運及存放扣案物者之判斷；況被
    告戊○○坦認協助搬運扣案物品，並承租高雄縣仁武鄉○○○路1507巷28號住處，依檢察官起訴標準，被告戊○○仍屬
    共同正犯，被告戊○○交保後，縱使與上開被告勾串，亦不
    影響乙○認定事實；所有證物均已扣案，且無其他證人尚須
    傳訊，足見被告戊○○已無羈押之必要。
二、被告戊○○因毒品危害防制條例案件，經乙○認為所犯毒品
    危害防制條例第4 條第2 項製造第二級毒品甲基安非他命罪
    之罪嫌重大，所犯係最輕本刑5 年以上有期徒刑之罪，且有
    事實足認有勾串共犯或證人之虞，非予羈押，顯難進行審判
    ，認有羈押之必要，依刑事訴訟法第101 條第1 項第2 款、
    第3 款之規定，於民國96年9 月5 日執行羈押並禁止接見通
    信在案。
三、被告以前開情詞聲請具保停止羈押，惟：
  (一)按羈押目的，在確保刑罰執行及保全證據與被告，使審判程
    序，得以順利進行；所謂「犯罪嫌疑重大」，係指有具體事
    由，足以令人相信被告很可能，涉嫌其被指控犯罪，即足當
    之，亦即僅需自由證明即可，與認定犯罪事實所依憑證據，
    須達無合理懷疑程度者，尚有不同（刑事訴訟第159 條第2
    項規定參照）。查本件被告戊○○於乙○訊問時自承：伊承
    租高雄縣仁八德西路1507巷28號，並委請被告丙○○承租高
    雄縣鳥松鄉○○街109 巷7 號等語（詳乙○卷第24頁倒數第
    12行至第5 行）。另在被告戊○○上開高雄縣仁八德西路15
    07巷28號、共同被告丁○○租用之高雄縣仁武鄉○○路○段
    90號租屋處，分別查獲疑似製毒工具。且存放在高雄縣仁武
    鄉○○路○段90號之疑似製毒工具，係被告戊○○所寄放。
    查獲存放疑似製造毒品器具、化學原料之高雄鳥松鄉○○街
    109 巷7 號，係被告戊○○委請共同被告丙○○承租，丙○○曾幫忙被告戊○○搬運乙醚、氫氣鋼瓶及大水桶至上址租
    處之事實，分據共同正犯丁○○於警詢、偵查中；丙○○於
    偵查、乙○訊問時供承在卷（詳警(一)卷第5 頁第6 行至第6
    頁第3 行、第12行至第8 頁第1 行、偵(一)卷第30頁倒數第13
    行至第31頁第10行、偵(四)卷第12頁倒數第8 行以下、乙○卷
    第28頁第8 行至第20行）；並有租賃契約、查獲照片、搜索
    扣押筆錄、扣押物品目錄表及如扣押物品目錄表所示之物品
    扣案可參。此外，扣案部分物品經送內政部警政署刑事警察
    局鑑定，其中送驗證物編號2-1 白色晶體，檢出甲基安非他
    命成分，編號3 、4 褐色液體，均檢出氯（假）麻黃鹼成分
    【可用以合成甲基安非他命成分】，編號5 灰白色晶體，檢
    出毒品先驅原料甲基麻黃鹼成分之事實，亦有內政部警政署
    刑事警察局鑑定書在卷可參（見偵(一)卷第131 頁至132 頁）
    。依上開說明，足徵被告戊○○所涉製造第二級毒品甲基安
    非他命罪嫌，顯屬重大。
  (二)又共同被告丙○○迭於偵查及乙○訊問時陳稱：高雄縣鳥松
    鄉○○街109 巷7 號，係被告戊○○承租，但被告戊○○要
    求伊供稱係共同被告丁○○所承租，並授意伊將刑責均推給
    丁○○等語（詳偵(四)卷第13頁第3 行至第9 行、倒數第5 行
    至第4 行、乙○卷第29頁第18行至第21行）。且本件共同被
    告丁○○已於偵查中釋放，共同被告丙○○、甲○○均已交
    保在外，被告戊○○亦聲請傳訊上開3 人到庭作證，因被告
    戊○○有勾串共犯之事證，且本件事實仍有待釐清、查證，
    仍有事實足認為被告戊○○有勾串共犯或證人之虞，斷無僅
    因被告戊○○及其選任辯護人不爭執其餘共犯於警詢、偵查
    中陳述之證據能力；或認被告戊○○交保後，縱使與其他共
    同被告勾串，亦不影響乙○事實認定為由，即認被告戊○○
    無羈押之必要。再佐以被告戊○○涉犯製造第二級毒品甲基
    安非他命犯行，對社會侵犯之危害性甚為強烈，經衡酌司法
    追訴之國家與社會公益，及被告戊○○人身自由之私益，乙○認對被告戊○○執行羈押堪稱相當，是本件羈押原因仍然
    存在，不能因具保或限制住居而使之消滅或得以確保程序之
    進行，洵有羈押之必要，乙○依法裁定羈押，自屬有據。此
    外，復查無刑事訴訟法第107 條至109 條羈押原因消滅之情
    形，亦無同法第114 條各款所規定之情形，堪認被告戊○○
    前開羈押原因尚未消滅。從而本件聲請自難准許，應予駁回
    ，爰為裁定如主文。
中　　華　　民　　國　　96　　年　　10　　月　　23　　日
                    刑事第十五庭審判長法  官  方百正
                                      法  官  王碧瑩
                                      法  官  方錦源
以上正本證明與原本無異。
如不服本裁定，應於送達後5日內，向乙○提出抗告狀。
中　　華　　民　　國　　96　　年　　10　　月　　23　　日
                                      書記官  鄧思辰
